【裁判字號】    95,上易,1996
【裁判日期】    951229
【裁判案由】    竊盜
【裁判全文】
臺灣高等法院刑事判決                95年度上易字第1996號
上  訴  人
即  被  告  甲○○
                    1號5樓
上列上訴人因竊盜案件，不服臺灣板橋地方法院95年度易字第11
07號，中華民國95年8月9日第一審判決（聲請簡易處刑案號：臺
灣板橋地方法院檢察署95年度速偵字第545號），提起上訴，本
院判決如下：
    主  文
上訴駁回。
    事實及理由
一、本案經本院審理結果，認第一審判決以上訴人即被告甲○○
    係犯刑法第321條第1項第3款之攜帶兇器竊盜罪，因屬累犯
    ，並審酌被告不思正當工作以獲取財物，妄想以竊盜手段不
    勞而獲，其觀念偏差，有待矯治，兼衡及其智識、品行及犯
    後坦承犯行之態度等一切情狀，判決「甲○○攜帶兇器竊盜
    ，累犯，處有期徒刑捌月。」；認事用法及量刑均無不當，
    應予維持，並引用第一審判決書記載之事實、證據及理由（
    如附件原審判決書）。
二、本案事證已明。被告具狀上訴意旨以其經過該車停車現場多
    次，誤以為被人棄置不要，乃以扳手拆下車牌裝上己車，未
    做其他不法行為，稱原審量刑過重，而指摘原判決不當，為
    無理由，應予駁回。
三、被告經合法傳喚，無正當之理由不到庭，爰不待其陳述，逕
    行判決。
據上論斷，應依刑事訴訟法第373條、第368條、第371條，判決
如主文。
本案經檢察官鄭銘謙到庭執行職務。
中    華    民    國    95    年    12    月    29    日
                  刑事第十三庭  審判長法  官  曾  德  水
                                      法  官  林  婷  立
                                      法  官  王  炳  梁
以上正本證明與原本無異。
不得上訴。
                                      書記官  廖  逸  柔
中    華    民    國    95    年    12    月    29    日
附錄：本案論罪科刑法條全文
刑法第321條：
犯竊盜罪而有左列情形之一者，處6月以上、5年以下有期徒刑：
一  於夜間侵入住宅或有人居住之建築物、船艦或隱匿其內而犯
之者。
二  毀越門扇、牆垣或其他安全設備而犯之者。
三  攜帶兇器而犯之者。
四  結夥三人以上而犯之者。
五  乘火災、水災或其他災害之際而犯之者。
六  在車站或埠頭而犯之者。
前項之未遂犯罰之。
附件：
臺灣板橋地方法院刑事判決              95年度易字第1107號
公  訴  人  臺灣板橋地方法院檢察署檢察官
被      告  甲○○  男  47歲（民國○○年○月○○日生）
                    住臺北縣樹林市○○街○段264號
                    居臺北縣泰山鄉○○路○段136巷18弄1之1
                      號5樓
                    身分證統一編號：Ｚ000000000號
上列被告因竊盜案件，經檢察官聲請簡易判決處刑（95年度速偵
字第545 號），本院認不宜以簡易判決處刑，改依通常程序審理
，並依簡式審判程序，判決如下：
    主  文
甲○○攜帶兇器竊盜，累犯，處有期徒刑捌月。
    事  實
一、甲○○前於民國93年間，因違反稅捐稽徵法案件，經本院以
    93年度訴字第513 號判決分別判處有期徒刑3 月、3 月，定
    應執行有期徒刑5 月確定；又因詐欺案件，經本院以93年度
    簡字第4365號判決有期徒刑4 月，再經本院以93年度簡上字
    第679 號判決駁回上訴確定；上開3 罪刑，復經本院以94年
    度聲字第1364號裁定定應執行有期徒刑8 月，而於94年10月
    6 日易科罰金執行完畢。又於94年間，因違反臺灣地區與大
    陸地區人民關係條例案件，經本院以94年度簡字第529 號判
    決判處有期徒刑6 月確定，甫於94年12月26日易科罰金執行
    完畢。詎其猶不知悔改，竟意圖為自己不法之所有，基於竊
    盜犯意，於95年2 月21日9 時30分許，在桃園縣龜山鄉（聲
    請簡易判決處刑書誤繕為「關山鄉○○○○○路與復興三路
    口，攜帶其所有在客觀上對人之生命、身體安全具危險性可
    供作兇器用之扳手1 支，持以拆卸大北區車體廣告股份有限
    公司所有而由乙○○使用（聲請書誤載所有人係乙○○）之
    車號ES-8237 號自用小貨車之車牌2 面而竊取之，得手後，
    將之懸掛於其所駕駛之已註銷車牌之車號GH-7631 號自用小
    客車上，並隨手將所使用之該扳手丟棄於路邊而滅失；嗣於
    95年4 月14日11時20分許，駕駛前開懸掛所竊得車牌之車輛
    行經臺北縣土城市○○路與樹林市○○街○ 段之路口，為警
    當場查獲，並扣得上開車牌2 面（已發還乙○○）。
二、案經臺北縣政府警察局移送臺灣板橋地方法院檢察署檢察官
    偵查後聲請簡易判決處刑，本院認為不宜以簡易判決處刑，
    改依通常程序審理。
    理  由
一、本案被告甲○○所犯係死刑、無期徒刑、最輕本刑為3 年以
    上有期徒刑以外之罪，其於準備程序中就被訴事實為有罪之
    陳述，經本院告知簡式審判程序之旨，並聽取公訴人、被告
    之意見後，經合議庭裁定由受命法官獨任進行簡式審判程序
    ，合先敘明。
二、上揭犯罪事實，業據被告於警詢、偵查及本院審理時坦承不
    諱，核與證人乙○○於警詢時指訴之情節相符，且有贓物認
    領保管單、車輛車牌失竊作－查獲車牌認可資料各1 紙（見
    偵查卷第17、26頁）在卷可參，足認被告自白與事實相符。
    本案事證明確，被告犯行堪以認定，應依法論科。
三、按行為後法律有變更者，適用行為時之法律。但行為後之法
    律有利於行為人者，適用最有利於行為人之法律，刑法第2
    條第1 項定有明文（刑法第2 條係規範行為後法律變更所生
    新舊法律比較適用之準據法，是刑法第2 條本身雖經修正，
    但該條文既屬適用法律之準據法，本身尚無比較新舊法之問
    題，應逕適用裁判時之刑法第2 條規定以決定適用之刑罰法
    律）。查被告行為後，刑法第47條有關累犯之規定，業於94
    年2 月2 日修正公布，自95年7 月1 日起施行，比較修正前
    、後之刑法第47條規定，可知修正前有關累犯之成立，不以
    再犯之罪係故意犯罪為限，然修正後之規定，則以再犯故意
    犯為成立累犯之要件。換言之，若被告再犯者係故意犯罪，
    則修正前、後之規定，均成立累犯，適用修正前之規定，對
    於被告並無不利。查本案被告係故意再犯本案之罪，是依修
    正前、後之刑法第47條規定，均成立累犯，經比較修正前、
    後之累犯規定，對被告並無不利，依刑法第2 條第1 項前段
    規定，應適用行為時即修正前之刑法第47條規定。
四、查被告持以行竊之扳手，足以拆卸車牌上之螺絲之情，此經
    被告自承在卷，足見在客觀上對人之生命、身體、安全足以
    構成威脅，為兇器無誤。核被告所為，係犯刑法第321 條第
    1 項第3 款之攜帶兇器竊盜罪。被告有如事實欄所示之犯罪
    科刑及執行情形，有臺灣高等法院被告前案紀錄表在卷可稽
    ，其於上開有期徒刑執行完畢後5 年內，再犯本案有期徒刑
    以上之罪，為累犯，經比較新舊法後，應依修正前刑法第47
    條規定，加重其刑。爰審酌被告不思正當工作以獲取財物，
    妄想以竊盜手段不勞而獲，其觀念偏差，有待矯治，兼衡及
    其智識、品行及犯後坦承犯行之態度等一切情狀，量處如主
    文所示之刑，以示懲儆（依最高法院95年度第八次刑事庭會
    議決議六、(一)之意旨，新法第57條之規定，為法院就刑之裁
    量審認標準見解之明文化，非屬法律之變更，無新舊法比較
    適用之問題）。至被告持以行竊之扳手1 支，已為被告丟棄
    而滅失之情，業據被告供明在卷，自無宣告沒收之必要，末
    此敘明。
據上論斷，應依刑事訴訟法第273 條之1 第1 項、第299 條第1
項前段，刑法第2 條第1 項前段、第321 條第1 項第3 款、修正
前刑法第47條，判決如主文。
本案經檢察官鄧媛到庭執行職務。
中    華    民    國    95    年    8     月    9     日
                  刑事第三庭    法  官  鄧雅心
以上正本證明與原本無異。
如不服本判決應於送達後10日內向本院提出上訴狀。
                                書記官  王小芬
中    華    民    國    95    年    8     月    9     日
附錄本案論罪科刑法條
中華民國刑法第三百二十一條
犯竊盜罪而有左列情形之一者，處六月以上、五年以下有期徒刑：
一  於夜間侵入住宅或有人居住之建築物、船艦或隱匿其內而犯
    之者。
二  毀越門扇、牆垣或其他安全設備而犯之者。
三  攜帶兇器而犯之者。
四  結夥三人以上而犯之者。
五  乘火災、水災或其他災害之際而犯之者。
六  在車站或埠頭而犯之者。
前項之未遂犯罰之。


司法院資訊處製作；財團法人民間司法改革基金會備份。
